臺灣高雄地方法院刑事判決　　　　　　　　　　　　九十三年度交簡上字第三七號
　　上　訴　人　臺灣高雄地方法院檢察署檢察官
　　上　訴　人
　　即　被　告　丙○○
　　輔　佐　人　甲○○
右列上訴人因過失傷害案件，不服本院交通法庭九十二年度交簡字第二五五六號第一
審判決（聲請簡易判決處刑案號：臺灣高雄地方法院檢察署九十二年度調偵字第七二
五號），提起上訴，本院管轄之第二審合議庭判決如左：
    主  文
上訴駁回。
    事實及理由
一、本案經本院審理結果，認原審判決以上訴人即被告丙○○係犯刑法第二百八十四
    條第一項前段過失傷害罪，遂引用刑事訴訟法第四百四十九條第一項前段、第三
    項（原判決漏載）、刑法第二百八十四條第一項前段、四十一條第一項前段、第
    六十二條前段、罰金罰鍰提高標準條例第一條前段、第二條之規定，逕以簡易判
    決處刑，量處被告過失傷害拘役三十日，並諭知如易科罰金，以三百元折算一日
    ，認事用法及量刑均無不當。從而，檢察官提起上訴，指摘原審判決對被告量刑
    過輕，上訴人即被告丙○○指摘原審判決之認事用法有誤，伊並無過失云云，均
    無理由，應予駁回，並引原審判決記載之事實、證據及理由（如附件）。此外，
    另就自首部分補充：而被告於肇事後犯罪未被發覺之前，主動向現場處理車禍員
    警坦承肇事，並願接受裁判之事實，另據證人即前往現場處理車禍之員警乙○○
    、己○○於本院審理時證稱明確在卷（簡上卷第八二頁）。
二、檢察官雖循告訴人戊○○之請求提起上訴，稱：告訴人對於系爭車禍之發生並無
    過失，係被告未注意車前狀況及保持安全距離貿然撞擊告訴人所致，且原審之量
    刑過輕等語；另上訴人即被告丙○○雖於本院審理時辯稱：（一）高雄市政府警
    察局交通大隊所繪制之現場圖之「夾角」有誤，原夾角為銳角之形式，且警員故
    意繪製成兩線六○八巷與六一八巷之交會成平行狀已有重大違誤之可言，而聲請
    人及原審拒不依法勘驗現場，已有未洽（二）另依交通大隊拍攝之現場照片所示
    ，被告之自小客車於肇事前即行止住，兩邊所保持之間距相等，且系爭六○八巷
    並無於路中間劃有分向線，則被告於行車依中間行駛，即無不合，並無違反道路
    交通安全規則第一百條第一項第三款之可言（三）再以告訴人所駕駛之車牌ＸＵ
    Ａ－五五五號機車由軍校路六一八巷口右轉駛出，轉入六○八巷即與被告之自小
    客車撞及，因該轉角為磚造之圍牆住視線，被告誠難發現及注意煞閃，依信賴原
    則，被告自無過失可言，本件告訴人騎乘機車違規間然右轉衝出，已有注意義務
    之違反，被告因見其車驟然衝出右轉至伊車道，被告僅能採取緊急煞車及向右偏
    駛之方向，但右側空間亦有限，應認被告煞閃為已盡注意義務，實非上訴人所能
    預見及時加以注意之可言，而原審未依信賴原則加以判斷，仍為不利被告之認定
    ，已有重大違誤等語。惟查：
（一）檢察官及上訴人即被告丙○○雖分別以前揭所稱而認原審判決有所違誤，進而
      提起本件上訴，然如前述，被告及告訴人就本件車禍是否有過失之責，已經原
      審詳加調查後而予以認定在案，告訴人及被告僅空言否認渠等均無過失，顯不
      可採。
（二）至被告雖指稱本件車禍之肇事地點即高雄市○○區○○路六一八巷與六○八巷
      二巷口之「夾角」應為「銳角」之形式，而非如現場圖所繪製成兩線六○八巷
      與六一八巷之交會成平行狀云云，惟經觀諸被告所稱有誤之上開事故現場圖所
      示（九十二年交簡字第二五五六號刑事卷第十一頁），再互核案發當時所拍攝
      之現場照片，顯然二者並未有何歧異之處，當時製作該現場圖之員警亦係將該
      二巷口交會處繪製成「銳角」之形式，是被告執此理由提起本件上訴，自屬無
      據。
（二）另「信賴原則」以「汽車駕駛人對於防止危險發生之相關交通法令之規定，業
      已遵守，並盡相當之注意義務，以防止危險發生，始可信賴他人亦能遵守交通
      規則並盡同等注意義務，若因此而發生交通事故，方得以信賴原則為由免除過
      失責任」，最高法院八十四年度臺上字第五三六０號判例可資參照。本件被告
      確有過失之情，已如前述，是揆諸前開說明，被告自不能據以主張信賴原則而
      解免其有過失之責，從而，被告所辯本件有信賴原則之適用，亦洵無足採。
據上論斷，應依刑事訴訟法第四百五十五條之一第一項、第三項、第三百六十八條、
第三百七十三條，判決如主文。
本案經檢察官丁○○到庭執行職務
中      華      民      國      九十三      年    四    月    二十六    日
                                  臺灣高雄地方法院刑事第九庭
                                      審判長法  官  孫  啟  強
                                            法  官  楊  智  守
                                            法  官  楊  宗  翰
右正本證明與原本無異。
不得上訴。
                                            書記官  陳  南  瑜
中      華      民      國      九十三      年    五    月    四        日
附錄法條：
中華民國刑法第二百八十四條
因過失傷害人者，處六月以下有期徒刑、拘役或五百元以下罰金，致重傷
者，處一年以下有期徒刑、拘役或五百元以下罰金。
從事業務之人，因業務上之過失傷害人者，處一年以下有期徒刑、拘役或
一千元以下罰金，致重傷者，處三年以下有期徒刑、拘役或二千元以下罰
金。
